臺灣高雄地方法院刑事判決　　　　　　　　　　　　　九十一年度訴緝字第六三號
　　公　訴　人　臺灣高雄地方法院檢察署檢察官
　　被　　　告　甲○○
右列被告因違反毒品危害防制條例案件，經檢察官提起公訴（八十九年度毒偵字第六
五六九號），本院判決如左：
    主  文
甲○○施用第一級毒品，累犯，處有期徒刑柒月。
    事  實
一、甲○○曾於民國八十三年間因違反肅清煙毒條例及麻醉藥品管理條例案件，分別
    經本院判處有期徒刑三年六月及四月確定，並於八十七年三月二十八日接續執行
    完畢，前於八十八年間因施用毒品案件，經臺灣高雄地方法院檢察署檢察官（以
    稱檢察官）聲請本院於八十八年五月五日以八十八年度毒聲字第三二七九號裁定
    送觀察、勒戒後，認有繼續施用毒品之傾向，再聲請本院於八十八年五月二十七
    日以八十八年度毒聲字第三八二七號裁定令入戒治處所施以強制戒治一年，於強
    制戒治期滿後，經檢察官於八十九年六月一日以八十九年度戒毒偵字第六四九號
    不起訴處分確定。詎其明知海洛因業經公告列為毒品防害防制條例第二條第二項
    第一款之第一級毒品，均不得非法持有、施用，竟猶不知戒絕悔改，仍基於施用
    第一級毒品海洛因之犯意，於前開不起訴處分確定後五年以內之八十九年七月二
    十日上午在其高雄縣大社鄉○○路九七巷二之五號住處，施用第一級毒品海洛因
    一次。嗣於八十九年七月二十日十二時許，經甲○○同意後，在高雄縣警察局仁
    武分局採尿送請私立長榮管理學院毒物研究中心檢驗結果，呈嗎啡陽性反應，而
    查獲上情。經檢察官聲請本院於八十九年十一月二日裁定令入戒治處所施以強制
    戒治一年。
二、案經高雄縣警察局仁武分局移送臺灣高雄地方法院檢察署檢察官偵查起訴。
    理  由
一、訊之被告甲○○對於右揭犯罪事實坦承不諱，而被告於八十九年七月二日十二時
    許，經警採取其尿液送請私立長榮管理學院毒物研究中心檢驗結果，呈嗎啡陽性
    反應，有私立長榮管理學院毒物研究中心八十九年八月一日陽性報告一紙附於警
    卷可稽，而海洛因施用入人體後水解還原成嗎啡，再循嗎啡之代謝方式排出體外
    ，已據行政院衛生署藥物食品檢驗局（73）藥檢壹字第０三０二二一號函敘明綦
    詳，被告前開自白與事實相符，自可採為認定事實之依據，是被告前開施用第一
    級毒品海洛因犯行，堪以認定。再查，被告前於八十八年間因施用毒品案件，經
    檢察官聲請本院於八十八年五月五日以八十八年度毒聲字第三二七九號裁定送觀
    察、勒戒後，認有繼續施用毒品之傾向，再聲請本院於八十八年五月二十七日以
    八十八年度毒聲字第三八二七號裁定令入戒治處所施以強制戒治一年，於強制戒
    治期滿後，經檢察官於八十九年六月一日以八十九年度戒毒偵字第六四九號不起
    訴處分確定等事實，有該不起訴處分書及本院被告院內索引卡紀錄表、臺灣高等
    法院被告全國前案紀錄表、臺灣高雄地方法院檢察署刑案資料查註記錄表各一份
    在卷可稽，被告於觀察勒戒、強制戒治期滿，經檢察官不起訴處分後，五年內再
    犯施用第一級毒品犯行，事證明確，應依法予以論罪科刑。
二、查海洛因係毒品危害防制條例第二條第二項第一款所稱之第一級毒品，不得持有
    、施用。次按犯毒品危害防制條例第十條施用第一級毒品罪者，依同條例第二十
    條第一項、第二項後段、第二十三條第一項、第二項前段規定，檢察官應先將被
    告送勒戒處所觀察、勒戒，經觀察、勒戒後，認有繼續施用毒品傾向者，應由檢
    察官聲請法院裁定令入戒治處所施以強制戒治，強制戒治期滿或交付保護管束期
    滿，始得由檢察官為不起訴處分。而依上開規定為不起訴處分後，五年內再犯同
    條例第十條施用第一級毒品罪者，除由檢察官聲請法院裁定先令入戒治處所施以
    強制戒治外，刑責部分仍應依通常刑事訴訟程序追訴處罰，此觀同條例第二十三
    條第二項規定自明。本件被告前既已因施用毒品案件，經本院送勒戒處所觀察、
    勒戒後，認有繼續施用毒品傾向，再裁定施以強制戒治，於強制戒治期滿後，經
    檢察官不起訴處分確定在案，其於不起訴處分確定後五年內再犯上開施用第一級
    毒品犯行，依法即應予以論罪科刑，故核其所為，係犯毒品危害防制條例第十條
    第一項施用第一級毒品罪。至被告持有第一級毒品後進而施用，其持有之低度行
    為應被施用之高度行為所吸收，故不另論其持有毒品罪。末查，被告曾於八十三
    年間因違反肅清煙毒條例及麻醉藥品管理條例案件，分別經本院判處有期徒刑三
    年六月及四月確定，並於八十七年三月二十八日接續執行完畢之事實，有臺灣高
    等法院被告全國前案紀錄表及臺灣高雄地方法院檢察署刑案資料查註紀錄表各一
    份在卷可稽，其於五年以內再犯有期徒刑以上刑之本罪，為累犯，應依刑法第四
    十七條規定加重其刑。審酌被告前於八十三年間即有施用毒品前科，有臺灣高雄
    地方法院檢察署刑案資料查註記錄表在卷可稽，素行不佳，其於毒品危害防制條
    例施行後復因施用毒品，經勒戒、觀察及強制戒治，由檢察官為不起訴處分確定
    後，仍未戒絕毒品，再犯相同之罪，顯見其戒毒悔改之意，有再入監矯治必要，
    並念其施用毒品乃自戕一己之身體健康，尚未害及他人，且其犯後已坦承犯行，
    態度良好等一切情狀，量處如主文所示之刑。
據上論斷，應依刑事訴訟法第二百九十九條第一項前段，毒品危害防制條例第十條第
一項、第二十三條第二項，刑法第十一條前段、第四十七條，判決如主文。
本案經檢察官楊婉莉到庭執行職務。
中      華      民      國      九十一      年      四    月    十二    日
                                  臺灣高雄地方法院刑事庭
                                      法  官   涂裕洪
右正本證明與原本無異。
如不服本判決，應於判決送達後十日內，向本院提出上訴狀。
                                      書記官    賴佳慧
中      華      民      國      九十一      年      四    月    十二    日
附錄本判決論罪法條：
毒品危害防制條例第十條第一項：
  施用第一級毒品者，處六月以上五年以下有期徒刑。
